臺灣臺北地方法院刑事判決　　　　九十六年度易字第六五二號
公　訴　人　臺灣臺北地方法院檢察署檢察官
被　　　告　乙○○
上列被告因竊盜案件，經檢察官提起公訴（九十六年度偵字第四
六七一號），本院判決如下：
    主  文
乙○○攜帶兇器毀越門扇竊盜，未遂，累犯，處有期徒刑陸月，
如易科罰金，以新臺幣壹仟元折算壹日。扣案電鑽、鐵鎚各壹支
、鑽子、扳手各支、鉗子貳支，均沒收之。
    事  實
一、乙○○於民國九十一年間，因違反毒品危害防制條例案件，
    經本院以九十二年度簡字第二七八四號判處有期徒刑六月確
    定，又於九十二年間犯竊盜罪，經本院以九十二年度易字第
    二○六六號判處有期徒刑一年確定，上開二案經本院以九十
    三年度聲字第六五四號定應執行刑有期徒刑一年五月確定，
    於九十四年七月十一日縮刑期滿執行完畢，猶不知悔改，於
    九十六年二月七日上午十一時三十分許，攜帶客觀上具有殺
    傷力，足以對人之生命、身體、安全構成威脅，可供兇器使
    用之電鑽、鐵鎚各一支、鑽子、扳手各三支、鉗子二支，至
    臺北市○○區○○路一三七巷十四、十六號一樓，持上開電
    鑽、鐵鎚、鑽子破壞鐵捲門後踰越入內，拆卸屋內鋁門窗四
    面及鋁條骨架四支（共價值約新臺幣四萬元），並將之集中
    置於該屋客廳內，正欲搬離之際，適為屋主甲○○目睹上情
    ，而報警查獲，致未得逞，並扣得其所有之電鑽、鐵鎚各一
    支、鑽子、扳手各三支、鉗子二支。
二、案經甲○○訴由臺北市政府警察局萬華分局報請臺灣臺北地
    方法院檢察署檢察官偵查起訴。
     理  由
一、上揭犯罪事實，業據被告乙○○坦承不諱（見本院卷第五十
    一頁反面、第五十二頁反面），核與告訴人甲○○指訴失竊
    之情節相符，並有告訴人出具之贓物認領保管單、現場採證
    照片在卷可稽（見臺灣臺北地方法院檢察署九十六年度偵字
    第四六七一號偵查卷第二十一頁、第二十二頁至第二十七頁
    ），復有電鑽、鐵鎚各一支、鑽子、扳手各三支、鉗子二支
    扣案可資佐證，足見被告任意性自白與事實相符。本案事證
    明確，被告加重竊盜犯行，洵堪認定，應予依法論科。
二、按刑法第三百二十一條第一項第三款之攜帶兇器竊盜罪，係
    以行為人攜帶兇器竊盜為其加重條件，此所謂兇器，其種類
    並無限制，凡客觀上足對人之生命、身體、安全構成威脅，
    具有危險性之兇器均屬之，且祇須行竊時攜帶此種具有危險
    性之兇器為已足，並不以攜帶之初有行兇之意圖為必要（最
    高法院七十九年臺上字第五二五三號判例意旨參照）。查電
    鑽、鐵鎚、鑽子、扳手、鉗子均屬金屬製品，或質地堅硬，
    或尖端銳利，客觀上對人之生命、身體、安全具有危險性，
    足供兇器使用無疑。次按刑法上竊盜罪既遂未遂區分之標準
    ，係採權力支配說，即行為人將竊盜之客體，移入一己實力
    支配之下者為既遂，若著手於竊盜，而尚未脫離他人之持有
    ，或未移入一己實力支配之下者，則為未遂（最高法院八十
    四年度臺上字第二二五六號判決參照）。依卷存現場採證照
    片觀之（見同上偵查卷第二十五頁、第二十六頁），本案遭
    竊之鋁門窗四面及鋁條骨架四支，均具有相當之體積及重量
    ，本案被告僅進行搜取、集中上開財物於屋內客廳之階段，
    即遭查獲，是被告所為尚未使前開財物脫離屋主甲○○之持
    有，復未及移入自己實力支配之下，其行為應屬未遂。核被
    告所為，係犯刑法第三百二十一條第一項第二款、第三款攜
    帶兇器毀越門扇竊盜未遂罪。公訴人認被告上開竊盜犯行業
    已既遂，尚有誤會，惟罪名相同，僅行為態樣有既遂及未遂
    之分，本院自毋庸引用刑事訴訟法第三百條變更檢察官起訴
    之法條（最高法院八十七年度臺上字第三二三四號判決參照
    ）。又起訴書雖僅敘及被告構成刑法第三百二十一條第一項
    第三款攜帶兇器竊盜罪，惟本院認定被告尚有毀越門扇竊盜
    之犯行，業如前述，此部分與上述起訴書已敘及並論罪之攜
    帶兇器竊盜部分，均屬加重條件，而有單純一罪之關係，應
    為起訴效力所及，本院自得併為審究，且業據本院當庭再為
    告知所犯罪名（見本院卷第五十一頁），以利被告行使訴訟
    防禦權，附此敘明。被告於九十一年間，因違反毒品危害防
    制條例案件，經本院以九十二年度簡字第二七八四號判處有
    期徒刑六月確定，又於九十二年間犯竊盜罪，經本院以九十
    二年度易字第二○六六號判處有期徒刑一年確定，上開二案
    經本院以九十三度聲字第六五四號定應執行刑有期徒刑一年
    五月確定，於九十四年七月十一日縮刑期滿執行完畢，此有
    臺灣高等法院被告前案紀錄表存卷可按（見本院卷第三頁至
    第十五頁），其前受徒刑之執行完畢，五年以內故意再犯本
    案有期徒刑以上之罪，為累犯，應依刑法第四十七條第一項
    之規定加重其刑。又被告雖已著手竊盜行為之實行，惟未生
    竊得財物之結果，其行為尚屬未遂，應依刑法第二十五條第
    二項後段規定，按既遂犯之刑減輕之，並依法先加後減。爰
    審酌被告前有竊盜前科，素行不佳，且正值盛年，不思正途
    營生，竟冀望不勞而獲而著手行竊他人財物，本不宜寬貸，
    惟念其尚未竊得財物旋遭查獲，犯罪後終能坦承犯行，告訴
    人亦當庭表示願意原諒被告（見本院卷第五十頁反面），及
    其智識程度、生活狀況、所竊取財物之價值等一切情狀，量
    處如主文所示之刑，並諭知易科罰金之折算標準。扣案電鑽
    、鐵鎚各一支、鑽子、扳手各三支、鉗子二支，係供犯罪所
    用，且係被告所有，業據被告供承在卷（見本院卷第五十一
    頁），應依刑法第三十八條第一項第二款規定宣告沒收。
據上論斷，應依刑事訴訟法第二百九十九條第一項前段，刑法第
三百二十一條第二項、第一項第二款、第三款、第四十七條第一
項、第二十五條第二項後段、第四十一條第一項前段、第三十八
條第一項第二款，判決如主文。
本案經檢察官戴文亮到庭執行職務
中　　華　　民　　國　九十六  年　　六　　月　 十三 　日
　　　　　　　　　        臺灣臺北地方法院刑事第十四庭
                              審判長法　官　宋松璟
                                    法  官  劉煌基
                                    法  官  孫萍萍
以上正本證明與原本無異。
如不服本判決，應於判決送達後十日內，向本院提出上訴狀。
　　　　　　　　　　　　　　　　    書記官　張汝琪
中　　華　　民　　國　九十六  年　　六　　月　 十三 　日
附錄本案論罪科刑法條全文：
刑法第三百二十一條
犯竊盜罪而有左列情形之一者，處六月以上、五年以下有期徒刑
：
一、於夜間侵入住宅或有人居住之建築物、船艦或隱匿其內而犯
    之者。
二、毀越門扇、牆垣或其他安全設備而犯之者。
三、攜帶兇器而犯之者。
四、結夥三人以上而犯之者。
五、乘火災、水災或其他災害之際而犯之者。
六、在車站或埠頭而犯之者。
前項之未遂犯罰之。
